【裁判字號】    98,簡上,255
【裁判日期】    990520
【裁判案由】    傷害
【裁判全文】
臺灣新竹地方法院刑事判決             98年度簡上字第255號
上  訴  人  臺灣新竹地方法院檢察署檢察官
上  訴  人
即  被  告  甲○○
選任辯護人  陳詩文律師
上列上訴人因被告傷害案件，不服本院中華民國98年9 月30日所
為98年度竹北簡字第364 號第一審刑事簡易判決（聲請簡易判決
處刑案號：臺灣新竹地方法院檢察署98年度偵字第779 號），提
起上訴，本院管轄第二審之合議庭判決如下：
    主  文
上訴均駁回。
甲○○緩刑貳年。
    事  實
一、甲○○係位在新竹縣竹北市縣○○路88號「樂多遊藝場」之
    現場負責人，民國97年11月11日22時至22時30分間某時因不
    滿乙○○變造「樂多遊藝場」再玩卡（乙○○所涉變造文書
    另由臺灣新竹地方法院檢察署檢察官為不起訴處分），遂夥
    同3 位真實姓名年籍不詳之成年男子，基於傷害人身體之犯
    意聯絡，在「樂多遊藝場」旁之「7-11」便利商店前，共同
    徒手毆打乙○○，致乙○○受有左胸腹壁挫傷併左側第10肋
    骨閉鎖性骨折、左頭臉部多處挫傷（顳部、臉頰及下頷部等
    ）、左大腿及左膝挫傷、右小腿擦傷1 公分等傷害。
二、案經乙○○訴由新竹縣政府警察局竹北分局報請臺灣新竹地
    方法院檢察署檢察官偵查後聲請簡易判決處刑。
    理  由
壹、證據能力部分：
    按被告以外之人於審判外之言詞或書面陳述，除法律有規定
    者外，不得作為證據；又被告以外之人於審判外之陳述，雖
    不符合同法第159 條之1 至第159 條之4 之規定，但經當事
    人於審判程序同意作為證據，法院審酌該言詞陳述或書面陳
    述作成時之情況，認為適當者，亦得為證據；又當事人、代
    理人或辯護人於法院調查證據時，知有第159 條第1 項不得
    為證據之情形，而未於言詞辯論終結前聲明異議者，視為有
    前項之同意，刑事訴訟法第159 條第1 項及第159 條之5 分
    別定有明文。查本判決下列所引用之各項證據方法之證據能
    力，檢察官及被告甲○○及其辯護人於本院審判期日中均未
    予爭執，且迄至言詞辯論終結前亦未再聲明異議，本院審酌
    該等言詞陳述及書面陳述作成時之情況，並無不宜作為證據
    之情事，依刑事訴訟法第159 條之5 第2 項之規定，自得作
    為證據，合先敘明。
貳、實體部分：
一、訊據被告甲○○對於上開犯行，於本院行準備程序、審理中
    均坦承不諱（見本院卷第55頁、第74頁至第75頁），核與證
    人即告訴人乙○○於警詢及偵查中指訴之內容相符（見偵查
    卷第4 頁至第13頁、第34頁至第35頁、第62頁），並有東元
    綜合醫院診斷證明書1 紙、監視器採證照片附卷可稽（見偵
    查卷第9 頁、第30頁），是被告甲○○上開任意性自白核與
    事實相符。本案事證明確，被告甲○○犯行堪以認定，應依
    法論科。
三、核被告甲○○所為，係犯刑法第277 條第1 項之傷害罪。被
    告與3 位真實姓名年籍不詳之成年男子間有犯意聯絡及行為
    分擔，應論以共同正犯。原審以被告甲○○犯行明確，適用
    刑事訴訟法第449 條第1 項前段（漏未爰引第3 項）、第45
    4 條第2 項，刑法第28條、第277 條第1 項、第41條第1 項
    前段，刑法施行法第1 條之1 第1 項、第2 項之規定，量處
    有期徒刑3 月，如易科罰金，以新臺幣（下同）1,000 元折
    算1 日。經核原審上開認事用法，均無違誤，量刑亦屬妥適
    ，另被告行為後刑法第41條業於98年1 月21日修正，增列第
    41條第2 項至第8 項；復於98年12月30月將(1)第41條第1 項
    、第3 項「受六個月以下有期徒刑」修正為「受六月以下有
    期徒刑」、第8 項「逾六個月者」修正為「逾六月者」，(2)
    第1 項及第4 項「確因不執行所宣告之刑」之規定，分別修
    正為「易科罰金」及「易服社會勞動」，(3)第7 項之「裁判
    」二字刪除，(4)並依大法官會議第662 號解釋修正第41條第
    8 項，並增列第9 項、第10項，惟修正後刑法第41條第1 項
    規定之實質內容並無改變，應依一般法律適用原則，逕行適
    用裁判時法即修正後之刑法第41條第1 項規定，併予敘明。
    公訴人依告訴人請求上訴稱被告及3 位真實姓名年籍不詳之
    成年男子毆打告訴人成傷，告訴人身心受創甚鉅，且被告並
    未賠償告訴人所受之損害，原審判決量刑過輕；被告甲○○
    上訴意旨以其業已與告訴人和解為由，指摘原判決不當云云
    ，均屬無據，應均予駁回。末查，被告未曾受有有期徒刑以
    上之宣告，有刑案資料查註紀錄表及臺灣高等法院被告前案
    紀錄表各1 紙在卷可按，其因一時失慮，偶罹刑典，經此偵
    查及審判程序後，當知所警惕，而信無再犯之虞，且業與告
    訴人達成民事和解，有調解筆錄1 份（見本院卷第44頁至第
    44頁背面）在卷足參，且告訴人亦具狀表示已和解，願意原
    諒上訴人等情（見本院卷第49頁），是本院認前所宣告之刑
    ，以暫不執行為適當，爰併諭知緩刑2 年，以勵自新。
據上論斷，應依刑事訴訟法第455 條之1 第3 項、第368 條，刑
法第74條第1項第1 款，判決如主文。
本案經檢察官陳宏兆到庭執行職務。
中    華    民    國    99    年    5     月    20    日
                  刑事第四庭  審判長法  官
                                    法  官
                                    法  官
不得上訴。
中    華    民    國    99    年    5     月    20    日
                                    書記官
附錄本案論罪科刑法條
中華民國刑法第277 條
傷害人之身體或健康者，處3 年以下有期徒刑、拘役或1 千元以
下罰金。
犯前項之罪因而致人於死者，處無期徒刑或7 年以上有期徒刑；
致重傷者，處3 年以上10年以下有期徒刑。

司法院資訊處製作；財團法人民間司法改革基金會備份。
